【裁判字號】    96,訴,2829
【裁判日期】    970513
【裁判案由】    違反槍砲彈藥刀械管制條例等
【裁判全文】
臺灣高雄地方法院刑事判決              96年度訴字第2829號
公  訴  人  臺灣高雄地方法院檢察署檢察官
被      告  甲○○
選任辯護人  黃文旭律師
被      告  己○○
            乙○○
            戊○○
            丁○○
上  一  人  江大寧律師
選任辯護人
上列被告因違反槍砲彈藥刀械管制條例等案件，經檢察官提起公
訴，（96年度偵字第9026號），本院判決如下：
    主  文
甲○○犯非法持有手槍罪，累犯，處有期徒刑陸年，併科罰金新
臺幣拾萬元，罰金如易服勞役，以新臺幣壹仟元折算壹日。扣案
具有殺傷力之制式半自動手槍壹支（含彈匣壹個，槍枝管制編號
：0000000000號），沒收之；又共同犯剝奪他人行動
自由罪，累犯，處有期徒刑壹年陸月，減為有期徒刑玖月。應執
行有期徒刑陸年捌月，併科罰金新臺幣拾萬元，罰金如易服勞役
，以新臺幣壹仟元折算壹日。扣案具有殺傷力之制式半自動手槍
壹支（含彈匣壹個，槍枝管制編號：0000000000號）
，沒收之。
己○○、乙○○、戊○○、丁○○共同犯剝奪他人行動自由罪，
各處有期徒刑壹年，均減為有期徒刑陸月，如易科罰金，均以新
臺幣壹仟元折算壹日。
甲○○被訴傷害部分公訴不受理。
    事   實
一、甲○○前因違反槍砲彈藥刀械管制條例案件，經本院以93年
    度訴字第902 號判處有期徒刑1 年8 月，經臺灣高等法院高
    雄分院、最高法院分別以93年度上訴字第911 號、94年度臺
    上字第93號駁回上訴確定，於民國95年10月17日縮短刑期假
    釋出監，96年1 月15日假釋期滿未經撤銷視為執行完畢。詎
    其仍不知悔改，明知具有殺傷力之制式手槍及子彈，均屬槍
    砲彈藥刀械管制條例所列管之槍枝及彈藥，未經許可，不得
    無故持有，竟於91年某日，在雲林縣口湖鄉謝厝村水尾40號
    向友人余雲隆（業於93年10月11日死亡）借用具有殺傷力之
    菲律賓ARMSCOR 廠製造之口徑9mm 制式半自動手槍1 支（槍
    枝管制編號：0000000000號）及口徑9mm 制式子彈6 顆後，
    即未經許可而持有之。
二、又甲○○與癸○○素有嫌隙並懷疑癸○○與其女友洪美津有
    曖昧關係，竟與己○○、乙○○、戊○○、丙○○（本院拘
    提中，另行審結）、丁○○，共同基於妨害自由之犯意聯絡
    ，先於96年2 月22日凌晨1 時許在高雄縣仁武鄉後安村「越
    漂亮KTV 」包廂內謀議由己○○、乙○○、丙○○等人強押
    癸○○出外談判，嗣即由戊○○駕駛車號D8-4575 號自小客
    車，搭載己○○、乙○○、丙○○3 人，於同日凌晨2 時許
    前往癸○○所經營，位於高雄縣橋頭鄉○○○路118 號之「
    長虹美容護膚坊」，由己○○、乙○○、丙○○3 人入內找
    尋癸○○並要求其外出談判，乙○○見癸○○不從，竟以手
    強推癸○○上車坐於後座中間，再由己○○、丙○○2 人分
    坐癸○○兩側挾持之，以此非法方法剝奪癸○○之行動自由
    ，並由戊○○駕駛前開自小客車搭載渠等離開，途中乙○○
    即以行動電話聯絡甲○○、丁○○等2 人並確認會合地點後
    ，即前往高雄縣仁武鄉○○村○○○街與安樂東街口之「安
    樂籃球場」旁等待，並於該日凌晨2 時40分許與甲○○、丁○○2 人會合。甲○○與丁○○先後騎乘機車到達前揭「安
    樂籃球場」後，甲○○竟基於傷害之犯意持上開具有殺傷力
    之菲律賓ARMSCOR 廠製造之口徑9mm 制式半自動手槍1 支（
    槍枝管制編號：0000000000號），在距癸○○約5 公尺之位
    置，朝癸○○腿部方向射擊1 次，未擊中癸○○身體，然子
    彈擊碎地面致碎石彈跳打中癸○○之右小腿處，癸○○因疼
    痛而蹲下摀住傷處，甲○○見狀即以手槍槍托敲打癸○○頭
    部左側，並以腳踹之，致癸○○受有頭部外傷及輕微腦震盪
    之傷害（甲○○涉犯傷害部份，業經癸○○撤回告訴，詳後
    述）。丁○○見狀亦掏出1 把不具殺傷力之仿BERETTA 廠
    92F 型半自動手槍外型製造之空氣手槍朝癸○○瞄準，適甲○○之兄即不知情之辛○○行經該處，丁○○即遭辛○○攔
    阻（前開槍枝經鑑定結果未具殺傷力，丁○○所涉違反槍砲
    彈藥刀械管制條例罪嫌部分另案經檢察官為不起訴處分）。
    癸○○見狀趁隙逃往附近甘蔗田，甲○○則騎乘機車沿途追
    趕，追趕途中並以前揭手槍朝癸○○射擊2 發子彈均未擊中
    。嗣因癸○○躲藏得當，甲○○等人遍尋不著即各自離開現
    場，經癸○○以電話向表弟壬○○求援並報警處理，於96年
    3 月21日16時20分許，為警循線在甲○○位於彰化縣溪湖鎮
    ○○街180 號租屋處查獲，經其同意搜索該租屋處後，扣得
    甲○○所持有菲律賓ARMSCOR 廠製造之口徑9mm 制式半自動
    手槍1 支、口徑9mm 制式子彈3 顆及於安樂籃球場扣得彈殼
    3 顆（經鑑定認係由同一槍枝擊發）等物，始悉上情。
三、案經癸○○訴由臺灣高雄地方法院檢察署檢察官偵查起訴。
    理  由
壹、證據能力部分：
    按被告以外之人於審判外之言詞或書面陳述，除法律有規定
    者外，不得作為證據，刑事訴訟法第159 條第1 項定有明文
    。又被告以外之人於審判外之陳述，雖不符前4 條之規定，
    而經當事人於審判程式同意作為證據，法院審酌該言詞陳述
    或書面陳述作成時之情況，認為適當者，亦得為證據。當事
    人、代理人或辯護人於法院調查證據時，知有第159 條第1
    項不得為證據之情形，而未於言詞辯論終結前聲明異議者，
    視為有前項之同意，刑事訴訟法第159 條之5 亦定有明文。
    經查，本判決下列所引用之各該被告以外之人於審判外之書
    面陳述，檢察官及被告於本院審判程序，均同意此部分之證
    據有證據能力，本院審酌上開證據資料製作時之情況，尚無
    違法不當及證明力明顯過低之瑕疵，亦認為以之作為證據應
    屬適當，故揆諸前開規定，爰依刑事訴訟法第159 條之5 規
    定，認前揭證據資料均有證據能力。
貳、實體部份：
一、訊據被告甲○○固不否認未經許可持有制式手槍、制式子彈
    之犯行，然矢口否認有何共同剝奪癸○○行動自由之犯行，
    辯稱：伊確實與癸○○有金錢糾紛，並懷疑癸○○與其女友
    有曖昧關係，但伊並不知道被告己○○、乙○○、戊○○剝
    奪癸○○的行動自由，是後來被告乙○○打電話通知伊，伊
    才知道云云。被告己○○、乙○○、戊○○則均不否認96年
    2 月22日凌晨1 時許前往癸○○所經營的「長虹美容護膚訪
    」，且被告己○○、乙○○有進入該護膚坊內，被告戊○○
    則在車上等待，然均矢口否認有何剝奪癸○○行動自由之犯
    行，均辯稱：當日渠等前往上開護膚坊約癸○○出來，希望
    癸○○向被告甲○○澄清一些事情，癸○○是自願一同前往
    的，渠等並沒有強押癸○○云云；被告丁○○亦矢口否認有
    何共同剝奪癸○○行動自由犯行。經查：
(一)被告甲○○非法持有手槍、子彈部份：
1 、上揭被告甲○○未經許可持有制式手槍、制式子彈之犯行，
  業據被告甲○○於本院審理中坦承不諱，復有證人即被害人癸○○於本院審理中之證述：到籃球場後約2 分鐘就看到被告甲○○騎車過來，被告甲○○對伊罵三字經後開槍，打到伊腳下
  的水泥；後來伊乘機趕快跑，被告甲○○就一直追伊，追伊的
  過程還一直開槍，伊聽到至少有2 、3 聲，但都沒有打到伊，
  後來伊就跑走了等情相符。且扣案之手槍1 支，經送鑑檢驗結
  果，認係口徑9mm 之制式半自動手槍，槍管內具陸條右旋來復
  線，可擊發同口徑制式子彈，認具殺傷力；而扣案之子彈3 顆
  ，經送鑑驗結果，認均係口徑9mm 制式子彈，可擊發，均具殺
  傷力乙節，及所附編號1 至8 號照片附卷可稽。另警員於安樂
  籃球場採證所取得之彈殼4 顆，經鑑定結果認均係已擊發之口
  徑9mm 制式彈殼，其中編號02至04共3 顆子彈彈底特徵紋痕相
  吻合，認均係由同一槍枝擊發，有內政部警政署刑事警察局96
  年4 月13日刑鑑字第0960038749號、96年5 月18日刑鑑字第
  0960054017號槍彈鑑定書在卷可參，並有扣案之制式手槍1 支
  （含彈匣1 個；槍枝管制編號：0000000000號）及具有殺傷力
  之制式口徑9mm 子彈3 顆可資佐證。足認被告甲○○前開自白
  與事實相符，事證明確，被告甲○○非法持有槍枝及制式子彈
  犯行堪以認定，自應依法論科。
2 、被告甲○○之辯護人雖辯稱: (1)本案扣案槍枝是否為本國或
  外國之國家兵工廠所製造，正規軍所用之槍械，具有正常結構
  及功能，及是否具有殺傷力，非經專業鑑定機關以實際試射法
  予以鑑定，殊難明瞭，本案內政部警政署刑事警察局96年4 月
  13 日 刑鑑字第0960038749號槍彈鑑定書、96年5 月18日刑鑑
  字第0960054017號槍彈鑑定書雖有證據能力，但係採功能檢驗
  法認定扣案槍枝具有殺傷力，證明力顯有不足。(2)被告甲○○
  前因未經許可，持有其他可發射子彈具有殺傷力之改造玩具手
  槍，經本院93年度訴字第902 號判決確定在案，惟被告甲○○
  本件扣案槍枝與前開案件扣案槍枝，均係於雲林縣口湖鄉謝厝
  村水尾40號向友人余雲隆借用，而認被告甲○○同時觸犯槍砲
  彈藥刀械管制條例之未經許可持有改造玩具手槍罪、未經許可
  持有制式手槍罪，係屬一行為觸犯數罪名之想像競合犯，為同
  一案件，基於一事不再理原則，未經許可持有制式手槍罪應為
  該確定判決之既判力所及，故本件持有制式手槍罪部份應為免
  訴判決等語。惟查：(1)扣案之手槍1 支，經送鑑檢驗結果，認
  係口徑9mm 之制式半自動手槍，槍管內具陸條右旋來復線，可
  擊發同口徑制式子彈，認具殺傷力，有內政部警政署刑事警察
  局96年4 月13日刑鑑字第0960038749號槍彈鑑定書在卷可參。
  惟鑑定槍枝是否具殺傷力本不限實際試射之方式，鑑定機關如
  憑其特別之專業知識、經驗，認可採用其他之鑑定方法，且鑑
  定意見之陳述亦符經驗法則與論理法則，並無矛盾或不合常理
  之處，則其鑑定結果即非不能採信。內政部警政署刑事警察局
  固以性能檢驗法鑑定，但其檢驗方法業已包含實際操作、檢測
  槍枝之機械結構（槍身、滑套、槍管、撞針、擊錘、扳機等主
  要零件構造）是否完整與機械性能（進彈、上膛、閉鎖、擊發
  等運作性能）是否良好，而前揭扣案之手槍經上述方法檢驗，
  槍枝機械性能良好，且以試射法擊發扣案制式子彈，擊發功能
  正常，始研判可供擊發適用子彈，而認該槍具有殺傷力，經核
  尚無不符論理法則與經驗法則之處，則其前開鑑定意見自無不
  可採信之處。(2)再經本院核閱93年度訴字第902 號判決，並無
  提及相關證據資料足資證明該案扣案槍枝，係被告甲○○於91
  年間某日於雲林縣口湖鄉謝厝村水尾40號向友人余雲隆借用，
  而與本案扣案手槍同時持有，且確定判決既判力對於時間效力
  之範圍，應以最後事實審法院宣示判決日判斷標準，是同一持
  有槍械之行為若經判決確定，在最後事實審法院宣示判決後，
  行為人繼續持有原槍械、彈藥之行為，應屬新發生之事實，自
  非前案既判力效力所及（最高法院96年台上字第7146號判決參
  照），從而，縱認被告甲○○同時持有93年度訴字第902 號判
  決扣案之可發射子彈具有殺傷力之改造玩具手槍及本案手槍，
  於該案93年8 月6 日經宣示判決後，被告甲○○繼續持有本件
  扣案手槍，即應認為係新發生之事實，亦非該案既判力效力所
  及，辯護人上開辯護意旨，顯非可採。
(二)被告甲○○、己○○、乙○○、戊○○、丁○○共同以非法方
  法剝奪他人行動自由部分:
1、證人即告訴人癸○○於本院審理中證稱：那時候被告己○○
   帶被告乙○○等人進去長虹美容護膚坊，被告己○○說甲○○要見伊，但是伊不想去，並說：幹麻要出去？被告己○○
   表示只是要澄清而已，但沒有說澄清什麼事，當時進去伊護
   膚坊的人給伊的壓力讓伊有一點害怕，伊主要是因為害怕才
   跟被告己○○等人走；後來被告己○○急著要帶伊走所以推
   伊上車；因為當時被告己○○等人一直說走啦、走啦，當時
   伊一個人沒辦法抗拒；伊上車後坐後座中間，左右各有一個
   人，其中一個人上車沒有多久，就打電話給被告甲○○說人
   押到了，要帶到哪裡去，後來伊就被帶到仁武的籃球場等語
   （見本院卷2 第14頁、第18頁）。核與證人即目擊者壬○○
   所述：當時前開護膚坊內場面很亂，被告己○○等人在那邊
   拉拉扯扯，硬要把癸○○拉出去，後來癸○○就被他們帶出
   去；被告等人的態度不好，沒有說癸○○不出去會發生什麼
   事情，但是用另外一種方式軟硬兼施，有些人講難聽的話，
   有些人講好話，就是要癸○○出去；癸○○前後都有他們的
   人，感覺上癸○○是不得不上車的感覺等語（見本院卷二第
   175 頁、第176 頁）互核相符，參以被告乙○○自承：當日
   進入護膚坊的人有被告己○○、丙○○與伊，被告戊○○在
   外面等語（見本院卷第177 頁），足徵告訴人癸○○於當日
   係因被告己○○、乙○○及丙○○等3 人，一同進入其所經
   營之上開護膚坊，並以軟硬兼施之方式致告訴人癸○○產生
   心理壓力後，違反其自身意願而與被告等人一同上車，並由
   被告戊○○在車上等候；再者，被告己○○於警詢中供述：
   在強押路途中，被告乙○○在車上用行動電話聯絡被告甲○○，伊聽到對話內容是：「喂，人我已經押到了，要押去哪
   裡」，伊有聽到被告乙○○說要押去籃球場等語（見警一卷
   第5頁 至第11頁），亦與證人癸○○前揭到院證述情節相符
   ，足徵被告己○○等人於被告戊○○駕駛車輛上，被告乙○○確有撥打電話給被告甲○○，並表示「人已經押到了」，
   參以當時被告己○○及被告戊○○亦同在車內，且告訴人癸○○於出發前曾表示不願一同前往之態度，顯見被告己○○
   等人均知悉渠等係違反告訴人癸○○之意願，強制告訴人上
   車後前往與被告甲○○約定之地點，被告己○○、乙○○、
   陳宇生前揭辯解顯均係事後卸責所為避重就輕之詞，不足採
   信。
2、雖被告甲○○始終辯稱不知悉被告己○○等人妨害證人癸○○之行動自由一節，然共犯共同實施犯罪行為，在合同意思
   範圍內，相互利用他人之行為，以達其犯罪之目的，原不必
   每一階段均參與，只須分擔犯罪行為之一部，即應對於全部
   所發生之結果共同負責；又共同正犯之意思聯絡，不限於事
   前有所謀議，於行為當時，基於相互之認識，以共同犯罪之
   意思參與者，亦無礙於共同正犯之成立，且其表示之方法，
   亦不以明示通謀為必要，即相互間有默示之合致，亦無不可
   （最高法院73年臺上字第2364號判例意旨、91年度臺上字第
   5849號判決意旨參照）。查被告己○○等人與告訴人癸○○
   於前開護膚坊上車後，被告乙○○打電話給被告甲○○，並
   表示：人押到了等語，已經本院認明如前，且被告己○○於
   警詢中供陳：當日伊先行下車到店內找癸○○，並表示被告
   甲○○說有事情要問癸○○，麻煩伊過來載癸○○到仁武等
   語（見警一卷第8 頁）；及在偵查中以證人之身分具結證稱
   ：是被告甲○○找渠等去載告訴人癸○○等語（見96年度他
   字第188 5 號卷第103 頁），則被告乙○○等人既均以電話
   與被告甲○○聯絡會合之地點，且渠等到達被告甲○○指定
   之安樂籃球場後，被告甲○○隨即到達該處，顯見被告甲○○主觀上係利用被告己○○、乙○○、丙○○、戊○○前往
   告訴人癸○○之美容護膚坊，違反告訴人癸○○之意願將之
   帶往安樂籃球場，其等就妨害行動自由部分有共同犯意聯絡
   至明，是被告甲○○辯稱伊不知悉被告己○○、乙○○、陳
   宇生等人共同妨害告訴人癸○○行動自由之犯行，並不可採
   。
3、參以證人即共同被告甲○○證稱：當日凌晨伊在「越漂亮KTV
   」罵被告己○○，說被告己○○和癸○○那麼好，以後不用
   再找伊的時候，被告丁○○坐在旁邊喝酒，當時坐在旁邊喝
   酒的人應該有聽到；伊沒有約被告丁○○去籃球場，可能是
   被告丁○○看到伊騎車過去才跟著伊過去等語（見本院卷二
   第72頁至第110 頁）。及證人癸○○於本院審理中證稱：96
   年2 月22日凌晨2 時40分到達安樂籃球場後，被告甲○○對
   伊開槍，另外旁邊1 個人又拔1 把槍出來，伊就乘機趕快跑
   等語，並當庭指認那個人就是被告丁○○（見本院卷二第13
   頁至第24頁），核與被告己○○於偵查中所述：在安樂籃球
   場伊只看到被告丁○○手持手槍，指向告訴人癸○○等語（
   見警三卷第13頁至第18頁）相符，足徵被告丁○○於「越漂
   亮KTV 」時，業已知悉被告甲○○與告訴人間有恩怨糾紛，
   復於隨同被告甲○○騎車前往安樂籃球場，於到達該處持槍
   朝告訴人癸○○瞄準之舉。
4、雖被告丁○○於本院審理中辯稱：伊和被告甲○○回到家後
   ，看到被告甲○○騎車往籃球場的方向，伊擔心被告甲○○
   酒喝多了，所以才騎車跟在被告甲○○後面，到籃球場後，
   伊聽到?、2 聲槍響，伊以為被告甲○○出事，才把槍拿出
   來云云（見本院卷二第72頁至第110 頁）。惟觀諸被告丁○○於警詢、偵查中均陳稱：伊與被告甲○○等人於「越漂亮
   KTV 」喝酒，結束時伊與被告甲○○在該處與老闆聊天，後
   來被告甲○○接到一通電話就約伊一起去附近找一位朋友，
   伊與被告甲○○是一前一後騎機車到現場，到現場後就看到
   被告甲○○持槍追著告訴人癸○○跑等語（見96偵字第10521
   號卷第4 頁至第9 頁；第67、68頁；第83頁至第85頁），衡
   以被告丁○○迭於警詢及偵查中均為一致之供述，且距離案
   發時點較近，記憶自較為清晰，參酌同案被告甲○○、己○○之前開供述，顯見其於本院審理中所述顯係事後衡量相關
   利害得失後所為推諉之詞。綜上所述，被告丁○○於「越漂
   亮KTV 」已知悉被告甲○○與告訴人間之恩怨，且經被告甲○○邀約後前往上開籃球場，復於到達該處後復見被告甲○○持槍追逐告訴人癸○○，則其對於被告甲○○與告訴人癸○○之間有仇怨嫌隙自應知悉甚詳，且被告甲○○手持槍枝
   等武器，相較於逃跑中之告訴人癸○○，顯立於較為優勢之
   地位，被告丁○○竟仍掏出槍枝瞄準告訴人癸○○，主觀上
   顯與其餘被告共同基於剝奪告訴人行動自由之意思，由被告
   己○○、乙○○、戊○○實施構成要件行為，而於其餘被告
   共同剝奪告訴人行動自由後，與被告甲○○一同前往「安樂
   籃球場」，並手持空氣槍教訓、威嚇告訴人甚明，被告丁○○前揭所辯，實難採信，被告丁○○有共同剝奪行動自由之
   犯行，至堪認定。
二、綜上所述，被告等人所辯均無可採，本件事證明確，被告甲○○非法持有手槍及制式子彈、被5 人共同妨害告訴人癸○○行動自由之犯行均堪認定，自應依法論科。
三、論罪科刑及沒收：
(一)核被告甲○○如事實欄一所為，係犯槍砲彈藥刀械管制條例第
  7 條第4 項之未經許可持有手槍罪、同條例第12條第4 項之未
  經許可持有子彈罪；被告甲○○、己○○、乙○○、戊○○、
  丁○○如事實欄二所為，均係犯刑法第302 條剝奪他人行動自
  由罪。被告甲○○、己○○、乙○○、戊○○、丙○○及丁○○間，就剝奪告訴人行動自由犯行，均有犯意聯絡及行為分擔
  ，均應論以共同正犯。被告甲○○以一行為同時觸犯槍砲彈藥
  刀械管制條例第7 條第4 項之未經許可持有手槍罪、同條例第
  12 條 第4 項之未經許可持有子彈罪，為想像競合犯，應依刑
  法第55條前段規定，從較重之未經許可持有手槍罪處斷。被告
  甲○○所犯上開未經許可持有手槍罪及剝奪行動自由罪間，犯
  意各別，行為互殊，應予分論併罰。再被告甲○○有事實欄所
  載之前科紀錄，有臺灣高等法院被告前案紀錄表1 份在卷可按
  ，其於受有期徒刑之執行完畢後，5 年以內故意再犯有期徒刑
  以上之2 罪，均構成累犯，均應依刑法第47條第1 項之規定，
  加重其刑。爰審酌被告甲○○自91年間某日起，未經許可持有
  本件具有殺傷力之制式手槍及子彈，迄96年2 月22日因對告訴
  人癸○○鳴槍恐嚇，始為警於96年3 月21日循線查獲，持有期
  間甚長，造成社會治安之潛在危險甚鉅，被告己○○等人僅因
  被告甲○○與告訴人癸○○為感情糾紛細故爭執，即互為謀議
  ，由被告己○○、乙○○、戊○○等人前往告訴人之處所剝奪
  告訴人之行動自由，行徑囂張且惡性重大，並參酌被告甲○○
  坦承未經許可持有手槍犯行，尚有悔意，及被告5 人均飾詞狡
  辯，始終否認剝奪他人行動自由之犯行，犯罪後態度欠佳等一
  切情狀，分別量處如主文所示之刑，並就被告甲○○持有制式
  手槍犯行併科罰金刑部分，諭知如主文所示之易服勞役之折算
  標準。又查，被告5 人前開犯行之犯罪時間，均在96年4 月24
  日以前，所犯剝奪行動自由罪，均合於96年罪犯減刑條例之減
  刑要件，被告甲○○所犯持有制式手槍罪，則因經宣告逾有期
  徒刑1 年6 月，不合該條例之減刑要件。爰就被告5 人所犯剝
  奪行動自由罪部分，均減其宣告刑2 分之1 ，並就除被告甲○○外，均諭知易科罰金之折算標準，另就被告甲○○部份併定
  應執行刑，及就罰金刑部份諭知易服勞役之折算標準。
(二)扣案之上開制式手槍1支（含彈匣1個。槍枝管制編號：000000
  0000號）及制式子彈3顆，經鑑定結果認均具殺傷力，業如前
  述，惟該3顆制式子彈均經鑑定機關試射，因僅餘彈頭、彈殼
  而不復具殺傷力，另於高雄縣仁武鄉○○村○○○街與安樂東
  街口之「安樂籃球場」所扣得之彈殼3 顆，均已非屬違禁物，
  爰僅就上開制式手槍1 支，依刑法第38條第1 項第1 款之規定
  ，宣告沒收。
參、不另為無罪諭知部分:
一、公訴意旨另略以: 被告甲○○於91年某日，在雲林縣口湖鄉
    謝厝村水尾40號向友人余雲隆（業於93年10月11日死亡）借
    用口徑9mm 制式子彈7 顆（除前開業經認明被告甲○○非法
    持有之6 顆制式子彈外），即未經許可而持有之，因認被告
    甲○○涉犯槍砲彈藥刀械管制條例第12條第4 項持有子彈罪
    嫌等語。
二、公訴意旨認被告於前揭時間、地點未經許可持有制式子彈7
    顆之犯行，係以被告甲○○於警詢中供稱:96 年2 月22日伊
    持該槍於高雄縣仁武鄉○○村○○○街與安樂東街口「安樂
    籃球場」射擊證人即告訴人癸○○，共射擊4 發等語（參警
    二卷第7 頁）；及本案經警於96年3 月21日，前往甲○○位
    於彰化縣溪湖鎮○○街180 號租屋處搜索，扣得口徑9mm 制
    式子彈3 顆為其論據。惟查，扣案口徑9mm 制式子彈3 顆經
    內政部警政署實際試射鑑定結果，認具有殺傷力，有內政部
    警政署刑事警察局96年4 月13日刑鑑字第0960038749號槍彈
    鑑定書在卷可參，業經本院認明如前。然於「安樂籃球場」
    所採集之4 發彈殼，經內政部警政署鑑定結果，認送鑑彈殼
    4 顆均係已擊發之口徑9mm 制式子彈，經比對檢視，其中3
    顆（編號02至04），彈底特徵紋痕相吻合，認均係由同1 槍
    枝所擊發，1 顆（編號01）與編號02至04彈殼彈底特徵紋痕
    不相吻合，認係由另1 槍枝所擊發，有內政部警政署96年5
    月18日刑鑑字第0960054017號槍彈鑑定書在卷可參。則被告
    甲○○於96年2 月22日用以擊發子彈之手槍僅有1 把，而該
    編號01彈殼，既與前開另3 顆彈殼係由不同槍枝擊發，則該
    編號01彈殼是否原為被告甲○○持有之制式子彈，而由其持
    有之手槍所擊發，即有疑問，自難僅憑被告於警詢中供述為
    唯一證據，遽認被告於上開期間持有編號01子彈之犯行。惟
    此部分之犯行如成立犯罪，亦與上開論罪科刑部分，有實質
    上一罪關係，爰不另為無罪之諭知。
肆、被告甲○○被訴傷害部份：
一、公訴意旨另略以：96年2 月22日凌晨?時40分許，被告甲○○前往高雄縣仁武鄉○○村○○○街與安樂東街口之「安樂
    籃球場」，即基於傷害之犯意，手持前揭手槍（槍枝管制編
    號：0000000000號）朝癸○○腿部方向射擊1 次，然子彈擊
    碎地面致碎石彈跳打中癸○○之右小腿處，並以手槍槍托敲
    打癸○○頭部左側，並以腳踹之，致癸○○受有頭部外傷及
    輕微腦震盪之傷害，因認被告甲○○涉犯刑法第277 條第1
    項之傷害罪嫌等語。
二、按告訴乃論之罪，告訴人於第一審辯論終結前，得撤回其告
    訴；又告訴經撤回者，法院應諭知不受理之判決，刑事訴訟
    法第238 條第1項及第303條第3款分別定有明文。
三、本件被告甲○○因傷害案件，經檢察官提起公訴，認被告涉
    犯刑法第277條第1項之傷害罪嫌，而依同法第287條前段之
    規定，須告訴乃論。嗣因告訴人癸○○業於97年1 月2 日與
    被告成立和解，並於97年4 月12日同日具狀向本院撤回對被
    告傷害案件之告訴，有和解書及撤回告訴狀（見本院卷二第
    60頁；本院卷三第129 頁）各1 份附卷可稽，揆諸前揭說明
    ，爰不經言詞辯論，逕為不受理判決之諭知。
伍、本案共同被告丙○○未於審判期日到庭，待其到案後由本院
    另行審結，附此敘明。
據上論斷，應依刑事訴訟法第299 條第1 項前段、第303 條第3
款，槍砲彈藥刀械管制條例第7 條第4 項、第12條第4 項，刑法
第11條前段、第28條、第302 條第1 項、第55條、第47條第1 項
、第51條第5 款、第41條第1 項前段、第42條第3 項、第38條第
1 項第1 款，刑法施行法第1 條之1 、中華民國九十六年罪犯減
刑條例第2 條第1 項第3 款、第7 條、第9 條，判決如主文。
本案經檢察官庚○○到庭執行職務。
中    華    民    國    97    年    5     月    13    日
                  刑事第十一庭  審判長法  官  施柏宏
                                      法  官  黃宗揚
                                      法  官  黃繼瑜
以上正本證明與原本無異。
如不服本判決應於收受本判決後10日內向本院提出上訴書狀，並
應敘述具體理由，如未敘述上訴理由者，應於上訴期間屆滿後20
日內補提理由書狀於本院（均須按他造當事人之人數附繕本）「
切勿逕送上級法院」。
中    華    民    國    97    年    5     月    13    日
                                      書記官  曾小玲
附錄本案論罪科刑法條全文:
槍砲彈藥刀械管制條例第7條
未經許可，製造、販賣或運輸火砲、肩射武器、機關槍、衝鋒槍
、卡柄槍、自動步槍、普通步槍、馬槍、手槍或各類砲彈、炸彈
、爆裂物者，處死刑、無期徒刑或7 年以上有期徒刑；處徒刑者
，併科新台幣3千 萬元以下罰金。
未經許可，轉讓、出租或出借前項所列槍砲、彈藥者，處無期徒
刑或 5 年以上有期徒刑，併科新台幣 1 千萬元以下罰金。
意圖供自己或他人犯罪之用，而犯前二項之罪者，處死刑或無期
徒刑；處徒刑者，併科新台幣 5 千萬元以下罰金。
未經許可，持有、寄藏或意圖販賣而陳列第 1 項所列槍砲、彈藥
者，處 5 年以上有期徒刑，併科新台幣 1 千萬元以下罰金。
第 1 項至第 3 項之未遂犯罰之。
槍砲彈藥刀械管制條例第12條
未經許可，製造、販賣或運輸子彈者，處 1 年以上 7 年以下有
期徒刑，併科新台幣 500 萬元以下罰金。
未經許可，轉讓、出租或出借子彈者，處 6 月以上 5 年以下有
期徒刑，併科新台幣 300 萬元以下罰金。
意圖供自己或他人犯罪之用，而犯前二項之罪者，處 3 年以上
10 年以下有期徒刑，併科新台幣 700 萬元以下罰金。
未經許可，持有、寄藏或意圖販賣而陳列子彈者，處 5 年以下有
期徒刑，併科新台幣 300 萬元以下罰金。
第 1 項至第 3 項之未遂犯罰之。
刑法第302條
私行拘禁或以其他非法方法，剝奪人之行動自由者，處 5 年以下
有期徒刑、拘役或 3 百元以下罰金。
因而致人於死者，處無期徒刑或 7 年以上有期徒刑，致重傷者，
處 3 年以上 10 年以下有期徒刑。
第 1 項之未遂犯罰之。


司法院資訊處製作；財團法人民間司法改革基金會備份。
